【裁判字號】    93,訴,3927
【裁判日期】    950110
【裁判案由】    給付貨款
【裁判全文】
臺灣臺北地方法院民事判決              93年度訴字第3927號
原      告  內新紡織股份有限公司
法定代理人  甲○○
訴訟代理人  乙○○
            陳清華律師
被      告  豪傑股份有限公司
法定代理人  丙○○
訴訟代理人  吳展旭律師
            羅詩蘋律師
上列當事人間請求給付貨款事件，本院於九十四年十二月二十九
日言詞辯論終結，判決如下：
    主  文
被告應給付原告新台幣壹佰參拾伍萬伍仟零陸拾元，即自民國九
十三年八月十八日起至清償日止，按年息百分之五計算之利息。
訴訟費用由被告負擔。
本判決於原告以新台幣肆拾伍萬壹仟陸佰捌拾柒元為被告供擔保
後，得假執行。但被告如以新台幣壹佰參拾伍萬伍仟零陸拾元為
原告供擔保後，得免為假執行。
    事實及理由
一、原告起訴主張：被告於民國（下同）93年5月間陸續向原告
    訂購貨品，貨款總計新台幣（下同）1,355,060元，原告依
    約交貨，並已開立統一發票予被告，然被告迄今尚未清償貨
    款，爰依據民法第367條規定，訴請被告給付貨款，並聲明
    ：(一)如主文第一項所示；(二)願供擔保，請准宣告假執行
    。
二、被告則以：其固不否認與原告訂有上開契約且尚未給付上開
    貨款，惟被告另於93年2月27日向原告訂購品名規格為「40D
    /11F」之尼龍加工絲二批，各3,600公斤，預定於同年3 月
    20日交貨，期間被告公司曾2次與原告公司總經理何獻堂聯
    絡確認，然遲至同年月19日被告公司貿易部聯絡出貨報關時
    ，始發現交貨之規格為「40D/12F」，與被告公司訂購之規
    格不符，乃緊急與原告公司總經理何獻堂聯絡，因何獻堂表
    示兩者雖紗條數不同，但物性相同，品質保證絕無問題，始
    同意出貨。然該批貨物經被告公司送至客戶即訴外人大陸和
    誠針織有限公司於4月中染整後，發現所染完之成品布欠約
    「40D/11F」規格成品布應有之豐厚感及麻感，被告立即向
    原告反映並要求其處理，原告卻以其自行試染後並無明顯差
    異而不予理會。被告因訴外人大陸和誠針織有限公司辦理退
    貨，而致被告受有損害。原告本應擔保「40D/12F」之品質
    與「40D/11F」之品質相同，縱原告現在另行給付「40D/11F
    」之貨品，然該遲延後之給付對被告而言並無利益，爰依民
    法第360條、第227條、第216條請求所受損害及所失利益；
    又被告於發現瑕疵後已於93年4月27日通知原告，依民法第
    359條規定以答辯狀之送達作為解除契約之意思表示，復依
    民法第259條第6款、第260條規定請求償還價額及損害賠償
    ；又縱原告未構成物之瑕疵擔保責任，亦已構成不完全給付
    。上開請求權所請求之金額均為1,189,599元，爰依民法第
    232 條規定向原告請求不完全給付所受之損害，並以答辯狀
    之送達為抵銷之意思表示等語置辯。並聲明：(一)原告之訴
    及假執行聲請均駁回；(二)如受不利判決，願供擔保請准宣
    告免為假執行。
三、經查，被告於93年5月間向原告訂購貨品，貨款總計1,355,
    060元，原告依約交貨並已開立統一發票予被告，然被告尚
    未給付上開貨款，又被告前於93年2月27日向原告訂購尼龍
    加工絲二批，各3,600公斤，該批貨物已交貨且被告已給付
    貨款等情，有兩造所提之送貨單、客戶開立發票明細表、訂
    購單等件為證，且為兩造所不爭執，自堪信為真實。惟被告
    抗辯原告前所交付之二批貨物有瑕疵、構成不完全給付，而
    主張以其所受損害抵銷本件貨款，茲就本院之判斷分述如下
    ：
    （一）兩造原本之買賣契約雖約定標的為「40D/11F」，有
          訂購單可證（見證物2），然證人即被告公司之職員
          丁○○證稱：「我是被告公司廠務課副科長兼採購，
          我們原來向原告訂購的是40D/11F，當時是由原告負
          責裝櫃，裝櫃之後我們把櫃子送到貨櫃廠出關，我們
          在原告裝櫃之前交給我們的報關資料就跟我們原來的
          規格不一樣，當時我就跟他們公司的何總經理聯絡，
          他說交的條數與我定的條數雖然不一樣，但是紗的物
          性是相同的，我們就同意他的出貨」（見本院94年1
          月11日言詞辯論筆錄），雖原告否認係在裝櫃時始將
          標的改為「40D/12F」，然被告既同意受領「40D/12F
          」貨物，且信用狀亦載明貨品名稱為「40D/12F」，
          被告並以上開貨物出賣予第三人，足認兩造間有更換
          標的物之合意，應認兩造上開買賣契約業因債之標的
          變更而更改為「40D/12F」。
    （二）被告雖辯稱原告所給付之貨物有瑕疵且構成不完全給
          付，而證人丁○○亦證稱：「何經理說交的條數與我
          定的條數雖不一樣，但物性相同」，惟「40D/12F」
          與「40D/11F」本係不同之兩批貨物，被告空言辯稱
          兩者「物性」不同，卻未舉證證明系爭「40D/12F 」
          貨物應具備如何之「物性」，自難僅單憑證人證稱「
          何經理保證物性相同」而認系爭貨物有瑕疵。再者，
          被告復辯稱「40D/12F為3. 33丹尼（40除以12），而
          40D/11F為3.63丹尼（40除以11），二者相差0.3丹尼
          ，0.3丹尼除以3.63丹尼即為8%，此差異值已超出業
          界所能容忍之3%變異數」云云，惟兩批貨物在相同丹
          尼數（即D）下僅相差一根單絲根數（即F）之事實，
          於被告同意變更債之標的時早已明瞭，是以對於上開
          一根單絲根數所造成之差異值，亦已知之甚詳，被告
          同意受領上開貨物後始抗辯該差異構成瑕疵或不完全
          給付，顯無理由。
    （三）此外，關於被告所購買之「40D/12F」貨物應具備如
          何之品質始謂無瑕疵，被告辯稱：「因為紗的物性（
          與40D/11F）不同所以織出來的布，條數不夠、彈性
          不好、觸感不好，欠缺應有之麻感及豐厚感」云云，
          然F代表單絲根數，12F較11F多出1根，豈會有「條數
          不夠」之問題？且豐厚感、麻感均為形容詞，被告既
          並未提出明確之品質要求之檢驗項目及數據以供檢驗
          ，其僅辯稱有「欠缺麻感及豐厚感」之瑕疵亦難足採
          。此外，依試驗分析結果，40D/12F與40D/11F二件布
          之成分、現狀支數（D）、布重、厚度屬同類規格等
          情，有財團法人紡織產業綜合研究所94年11月22日試
          驗報告1紙在卷足憑，足見兩者屬於同類規格之貨物
          。至被告雖提出品質異常抱怨表、客訴處理表等（見
          證三至證七），以系爭貨物遭訴外人大陸和誠針織有
          限公司退回而認系爭貨物有瑕疵，然尼龍絲到尼龍高
          彈布這生產流程每一環節均環環相扣，生產流程中某
          一條件例如溫度、時間稍有差異，其品質就有影響，
          影響品質變異之因素不是單一的，此有上開財團法人
          紡織產業綜合研究所94年11月22日試驗報告可證，自
          不能單憑系爭貨物遭退貨，即認係原告之貨物有瑕疵
          。
四、綜上所述，被告無法舉證證明系爭貨物應具備何種「物性」
    或應有如何之品質，始未構成瑕疵或不完全給付，是以其主
    張以瑕疵或不完全給付所受之損害抵銷本件買賣尾款，為無
    理由。原告依據買賣契約請求被告給付如主文所示之金額及
    自支付命令送達翌日（即93年8月18日）起至清償日止按年
    息百分之五計算利息，為有理由，自應准許。
五、本件事證已臻明確，兩造其餘主張陳述及所提之證據，經本
    院斟酌後，認與判決結果不生影響，均毋庸再予論述，附此
    敘明。
六、兩造陳明願供擔保請為宣告假執行或免為假執行，經核均與
    規定相符，爰分別酌定相當之擔保金額予以宣告。
七、爰依民事訴訟法第78條、第390條第2項、第392條，判決如
    主文。
中    華    民    國    95    年    1     月    10    日
                  民事第五庭    法  官  蔡如琪
以上正本係照原本作成
如對本判決上訴，須於判決送達後20日內向本院提出上訴狀
中    華    民    國    95    年    1     月     10   日
                                書記官  劉寶鈴


司法院資訊處製作；財團法人民間司法改革基金會備份。
